臺灣臺南地方法院刑事判決　　　　　　　　　　　　九十三年度交簡上字第八三號
　　上　訴　人　臺灣臺南地方法院檢察署檢察官
　　被　　　告　乙　○　○
右列被告因過失傷害案件，不服中華民國九十三年五月二十八日本院九十三年度交簡
字第二五八號第一審判決（聲請案號：九十三年度偵字第二六九號），提起上訴，本
院管轄之第二審合議庭判決如左：
    主      文
上訴駁回。
    事      實
一、乙○○於民國九十二年九月二十八日下午二時五分許，駕駛車牌號碼ＷＴ─四七
    五八號自用小客車，自臺南市○○路二三一號對面之停車格，由東往西方向起步
    行駛欲作迴轉時，本應注意行車起步前應顯示方向燈，注意前後左右有無車輛，
    並應讓行進中之車輛優先通行，且設有分向限制線之路段不得迴車，而依當時天
    候晴朗、日間自然光線、路面乾燥無缺陷、道路上未有任何障礙物、視距良好等
    情形以觀，客觀上亦無不能注意之情事，其竟疏於注意前後左右有無車輛及疏未
    禮讓行進中之車輛優先通行，即貿然起步行駛而欲迴車，適有甲○○騎駛車牌號
    碼ＶＪＥ─二九○號輕型機車，沿東平路由東往西方向，同時行抵該處而避煞不
    及，因而甲○○所騎駛之機車右側身遭乙○○所駕駛之車輛左前側所撞擊，甲○
    ○隨即人、車倒地，並因之受有恥骨骨折、右大腿、膝蓋、足踝擦傷等傷害。乙
    ○○則於肇事後，犯罪未被有偵查權之公務員或機關發覺前，即向據報到場處理
    之臺南市警察局第一分局車禍處理小組警員表明係肇事者而自首，並坦承犯行進
    而接受裁判。
二、案經甲○○訴由臺南市警察局第一分局報請臺灣臺南地方法院檢察署檢察官偵查
    後，聲請以簡易判決處刑。
    理      由
一、右揭事實，業據被告乙○○於原審及本院簡易庭第二審審理時坦承就本件車禍之
    發生具有過失，核與告訴人即被害人甲○○指訴情節相符，復有財團法人台灣基
    督長老教會新樓醫院診斷證明書、道路交通事故現場圖、道路交通事故調查報告
    表(一)(二)各一份及現場照片十二張附卷可參。且按駕駛人駕駛汽車於起步前應顯示
    方向燈，注意前後左右有無障礙或車輛行人，並應讓行進中之車輛行人優先通行
    ；另於設有禁止迴車標誌或劃有分向限制線之路段，不得迴車，道路交通安全規
    則第八十六條第一項第六款及第一百零六條第六款分別定有明文規定。查被告乙
    ○○非無照駕駛為經正常程序考領駕駛執照之人，對上開交通安全規則自知之甚
    稔，而為其應注意之事項，另依前述道路交通事故調查報告表(一)所載及現場照片
    所示，肇事當時天候晴朗、日間自然光線、路面乾燥無缺陷、道路上未有任何障
    礙物、視距復屬良好等一切客觀情況皆佳，足見肇事彼時，客觀上並無不能注意
    之情事，竟疏於注意前後左右有無車輛，並疏未禮讓行進中之車輛優先通行，即
    貿然起步行駛，並於劃有分向限制線之路段迴車，適有告訴人甲○○，騎乘車牌
    號碼ＶＪＥ─二九○號輕型機車，同時行抵該處而避煞不及，甲○○所騎駛之機
    車右側身因而遭乙○○所駕駛之汽車左前側所撞擊，致使告訴人甲○○人車倒地
    而受有上開事實欄所列之傷害，且本案經送臺灣省臺南區行車事故鑑定委員會鑑
    定結果亦同此認定，並鑑定被告乙○○為肇事原因，有上開鑑定委員會九十二年
    十二月十日南鑑字第九二一六○五號函及鑑定意見書在卷可參。又告訴人甲○○
    因本案車禍受有恥骨骨折、右大腿、膝蓋、足踝擦傷等傷害，有財團法人臺灣基
    督長老教會新樓醫院九十二年九月二十九日診斷證明書一紙附卷可稽。是被告就
    本件事故之發生有過失，且告訴人甲○○所受之傷勢，係因被告之過失所致，其
    兩者間顯具有因果關係。綜上所述，本件事證明確，被告過失傷害犯行洵堪認定
    ，應依法論科。
三、核被告乙○○所為，係犯刑法第二百八十四條第一項前段之過失傷害罪。被告於
    肇事犯罪後未被有偵查權之公務員或機關發覺前，即向據報到場處理之臺南市警
    察局第一分局車禍處理小組警員表明係肇事者，並坦承犯行進而接受裁判，有被
    告乙○○之警詢筆錄及臺南市警察局第一分局九十三年八月十九日南市警一刑字
    第○九三○○二五一七五號函在卷可稽，核符自首之要件，應依自首之規定減輕
    其刑。經查被告所犯刑法第二百八十四條第一項之過失傷害罪，其法定最高本刑
    為六月，被告自首犯罪，得減輕其刑至二分之一，復再審酌被害人所受骨折擦傷
    等傷害，傷勢尚非嚴重，原審以被告罪證明確，依刑事訴訟法第四百四十九條第
    一項、第四百五十四條第二項，刑法第二百八十四條第一項前段、第六十二條前
    段、第四十一條第一項前段，罰金罰鍰提高標準條例第一條前段、第二條，逕以
    簡易判決處刑量處被告乙○○拘役五十五日，並諭知易科罰金之折算標準。本院
    經核認事用法，均無不當，量刑亦稱妥適。檢察官上訴意旨，以被告仍未與告訴
    人和解，原審法院量刑顯屬過輕等語，指摘原判決量刑過輕，求予撤銷改判，為
    無理由，應予駁回。
據上論斷，應依刑事訴訟法第四百五十五條之一第一項、第三項、第三百六十八條，
判決如主文。
中      華      民      國     九十三     年      十      月    十五    日
        臺灣臺南地方法院刑事第七庭
                                        審判長法官  鄧  希  賢
                                              法官  陳  金  虎
                                              法官  楊  佳  祥
右正本證明與原本無異。
本件不得上訴。
                                            書記官  顏  惠  華
中      華      民      國     九十三     年      十      月    十五    日
附錄本案論罪科刑法條全文：
中華民國刑法第二百八十四條：
因過失傷害人者，處六月以下有期徒刑、拘役或五百元以下罰金，致重傷者，處一年
以下有期徒刑、拘役或五百元以下罰金。
從事業務之人，因業務上之過失傷害人者，處一年以下有期徒刑、拘役或一千元以下
罰金，致重傷者，處三年以下有期徒刑、拘役或二千元以下罰金。
